臺灣高等法院高雄分院刑事判決　　 94年度上更(二)字第142號
上　訴　人　臺灣高雄地方法院檢察署檢察官
上　訴　人
即　被　告　甲○○
　　　　　　　　　　另案於臺灣嘉義監獄執行
指定辯護人　本院公設辯護人 孫妙岑
上列上訴人因被告違反毒品危害防制條例案件，不服臺灣高雄地
方法院92年度訴字第1297號中華民國93年5月21日第一審判決（
起訴案號：臺灣高雄地方法院檢察署92年度偵字第6765號），提
起上訴，本院判決後，經最高法院第二次發回本院更審，本院判
決如下：
    主  文
原判決撤銷。
甲○○連續轉讓第一級毒品，累犯，處有期徒刑壹年肆月，附表
二編號(一)所示第一級毒品海洛因（含包裝袋）沒收銷燬之。又連
續轉讓第二級毒品，累犯，處有期徒刑捌月，附表二編號(二)所示
第二級毒品甲基安非他命（含包裝袋）沒收銷燬之。又販賣第一
級毒品，累犯，處有期徒刑拾年，附表一編號(一)所示之第一級毒
品（含包裝袋）、電子磅秤壹具均沒收銷燬，販賣毒品所得財物
新台幣肆仟伍佰元沒收，如全部或一部不能沒收時，以其財產抵
償之。又販賣第二級毒品，累犯，處有期徒刑柒年貳月，附表一
編號(二)所示之第二級毒品（含包裝袋）、電子磅秤壹具沒收銷燬
，販賣毒品所得財物新台幣壹萬仟元沒收，如全部或一部不能
沒收時，以其財產抵償之。應執行有期徒刑拾陸年陸月，如附表
一編號(一)、附表二編號(一)所示之第一級毒品海洛因（均含包裝袋
）與附表一編號(二)、附表二編號(二)所示之第二級毒品甲基安非他
命（均含包裝袋）、電子磅秤壹具均沒收銷燬之，販賣毒品所得
財物共新台幣壹萬柒仟伍佰元沒收，如全部或一部不能沒收時，
以其財產抵償之。
    事  實
一、甲○○於民國（下同）86年間，因違反麻醉藥品管理條例案
    件，經臺灣高雄地方法院判處有期徒刑3 月確定，已於86年
    8 月21日易科罰金執行完畢。又於89年間，因違反毒品危害
    防制條例案件，經同院判處有期徒刑6 月確定，亦於90年9
    月10日易科罰金執行完畢。仍不知悔改，其自88年間起與張
    傳孟係同居男女朋友關係，甲○○分別基於轉讓第一級毒品
    海洛因、第二級毒品甲基安非他命之概括犯意，自88年間起
    至91年7 月22日止，連續多次在高雄市○鎮區○○街11號、
    高雄市三民區○○○路538 巷16號5 樓之1 等處，將其購買
    之第一級毒品海洛因、第二級毒品甲基安非他命，交付提供
    予張傳孟或任由張傳孟自行拿取，而分別轉讓數量不詳（無
    證據足證明海洛因已逾5 公克、甲基安非他命已逾10公克）
    之第一級毒品海洛因、第二級毒品甲基安非他命予張傳孟施
    用。
二、甲○○另意圖營利，基於販賣第一級毒品、販賣第二級毒品
    之犯意，化名「成仔」以行動電話0000000000號為販賣毒品
    之聯絡工具。91年7 月22日晚上8 時35分許，史豫慈以其使
    用之0000000000號行動電話撥打甲○○之0000000000號行動
    電話，表示要向其購買毒品海洛因（雙方約定代號為「鹹仔
    」）與安非他命（雙方約定代號為「糖果」），電話中乃約
    定於同日晚上9 時許，在高雄市○○路及大昌路口之「萬教
    火鍋店」處交易。史豫慈原旋即帶新台幣（下同）1 萬
    7,500 元於晚上9 時時，前往約定地點，甲○○乃販賣而交
    付價值4,500 元之第一級毒品海洛因及1 萬3,000 元左右之
    第二級毒品甲基安非他命給史豫慈。嗣史豫慈向被告購買得
    海洛因、甲基安非他命後，於同日晚上10時許，在高雄市○
    ○區○○街38號前道路上，因形跡可疑，為警盤問而查獲，
    並自其身上查獲扣得海洛因1 小包（毛重1.8 公克）、安非
    他命2 小包（毛重共1.6 公克），另由史豫慈同意而帶同警
    方人員前往其位於高雄市○○區○○街38號10樓之1 住處，
    查扣得安非他命2 包（毛重分別為23.1、0.5 公克，共計毛
    重23.6公克）。史豫慈因而供出毒品來源，係向綽號「成仔
    」之甲○○購得，並於同日晚上10時25分至11時50分間，主
    動以剛才購買之毒品純度不好為理由，再度以0000000000
    行動電話撥打甲○○之0000000000號行動電話聯絡，並向甲
    ○○表示「拿東西過來將先前的換回去」等語，而要甲○○
    攜帶毒品前來高雄市○○區○○街38號10樓之1 史豫慈住處
    ，嗣於同日晚上11時50分許，被告果依史豫慈之要求，攜帶
    毒品到達史豫慈上開住處，當甲○○乘坐電梯至10樓時，為
    警當場查獲，並在其身上扣得第一級毒品海洛因1 小包（驗
    前毛重1. 8公克）、安非他命1 包（驗前毛重23.6公克），
    又經其帶同警方前往位在高雄市三民區○○○路538 巷16號
    5 樓之住所，再經查扣得海洛因4 小包（毛重25公克）、安
    非他命13包（毛重122.3 公克，起訴書誤載為14包）、大麻
    1 小包（毛重0.3 公克）、毒品吸食器1 支、玻璃吸管5 支
    、杓子1 支、塑膠鏟子1 支、行動電話1 支、電子磅秤1 具
    、塑膠分裝袋70只。
三、案經高雄縣政府警察局林園分局報請臺灣高雄地方法院檢察
    署檢察官偵查起訴。
    理  由
一、訊據上訴人即被告（下稱被告）甲○○雖供承有於前揭時地
    ，經警查獲持有毒品海洛因、甲基安非他命之事實，惟矢口
    否認有前開無償轉讓海洛因、甲基安非他命予張孟施用，以
    及販賣第一、二級毒品予史豫慈之犯行，辯稱：伊與張傳孟
    是一起合資去購買海洛因、甲基安非他命回來一起吸食，並
    非無償轉讓給她施用，查獲當日是伊持有毒品要拿回去還給
    史豫慈，那是史豫慈之前寄放在伊那裡的，伊並沒有販賣毒
    品給史豫慈云云。
二、然查：
  (一)被告甲○○於警詢時已供稱：伊女友張傳孟有吸食海洛因及
    安非他命毒品之習慣，均與伊一同吸食，為警扣押之毒品係
    伊所有，是向綽號「阿龍」之男子所購得等語；被告並未供
    稱「毒品係其與張傳孟所共有，是合資向『阿龍』購買」之
    情，再者，其於檢察官偵查中尚且供稱：伊與張傳孟已是認
    識3 、4 年之男女朋友，不知她的毒品何來，有時伊會吸食
    她買來的毒品，張傳孟也會吸食伊買的毒品等語（見15810
    號偵查卷第5 頁），除供述曾提供毒品給張傳孟施用外，並
    未供述及其有與張傳孟一同出錢合資購買毒品等情事；其於
    原審審理時亦供承扣案之毒品係伊所有，張傳孟如果要施用
    就自己拿等語（見原審卷第197 頁），核與證人張傳孟於警
    詢中陳稱：（在甲○○位於高雄市三民區○○○路538 巷16
    號5 樓之住所）查扣得之海洛因、甲基安非他命是被告所有
    的等語，其亦未供稱係與被告一起出錢合資購買的。又於檢
    察官偵查中供述：「我的安非他命及海洛因都是甲○○給我
    的，他不會跟我收錢。3 年多前與甲○○認識的時候就開始
    給我毒品，海洛因及安非他命兩種毒品都有偶爾吸食，但安
    非他命比較多，海洛因比較少，直到今年海洛因吸得比較多
    」等語相符（見同上偵查卷第95頁），何況以被告當時與張
    傳孟係男女同居之關係，而兩人復均有施用毒品之習慣，被
    告乃將自已購買之毒品無償提供部分予張傳孟施用，亦屬人
    情之常。另參查在被告住處經警所查扣之如事實欄所載之毒
    品，綜上事證，足認被告確有無償轉讓第一級毒品、第二級
    毒品之犯行應堪認定，
  (二)被告販賣第一、二級毒品予史豫慈之事實，業據證人史豫慈
    於警詢中證稱：於91年7 月22日晚上10時許，經警在伊身上
    及位在高雄市○○區○○街38號10樓之1 住處查獲之毒品海
    洛因及安非他命都是伊向一位綽號「成仔」之男子購買的，
    是供作伊自己施用，該綽號「成仔」之男子就是被告甲○○
    ，伊於91年7 月22日晚上9 時許，在伊住處樓下之巨蛋超商
    前馬路上，以1 萬7,500 元之價格，向甲○○購買毒品，海
    洛因是4,500 元，安非他命是1 萬3,000 元，伊是以甲○○
    所留之0000000000號電話與甲○○聯絡購買毒品之地點，伊
    有施用毒品安非他命等語，又在偵查中述稱：「當時是打我
    0000000000電話，打戴（龍財）0000000000號電話」、「因
    為我在7 月22日晚9 、10點多被警察抓到，在我家樓下被抓
    ，當時我身上有安非他命2 包及海洛因1 包，後來又在我住
    處查到安非他命2 包。警察問我毒品來源，我說是向朋友「
    成仔」買的，還知道他的電話是000000 0000 號，我還知道
    他住九如一路附近，我在電話中跟他說代號「糖果」是安非
    他命，海洛因代號「鹼仔」。」、「我和他（被告）只認識
    2 個多月，‧‧‧我總共只向他買過2 次毒品，第1 次也是
    7 月22日晚上8 點多，約在九如路、大昌路口萬教火鍋店，
    第2 次就是被察抓到的這一次，我被抓到毒品全部都是向甲
    ○○買的」等語（偵字第15810 號卷第108 至109 頁）。雖
    證人先後二次證述向被告購買毒品之時間、地點容有些差異
    ，惟按證據與事實不相適合者，固不得據為認定事實之基礎
    ，但如與事實相適合，則無排斥其為證據之餘地；又自由心
    證主義，固在尋求訴訟制度之合理化，關於證據之評價及犯
    罪事實之判斷，容許法院有判斷之自由，惟判斷自由，仍應
    以合理之判斷為內容，即對於證據之評斷，法律雖不加以直
    接之形式拘束，但仍應本於經驗法則與論理法則而為合理之
    判斷；復按供述證據，雖稍有參差，法院本於審理所得之心
    證，認供述證據之一部確實可信而予以採取，自非法所不許
    ，非謂細節部分稍有參差，即認全部與事實不相適合（最高
    法院94年台上字第3321號判決參照）。上開證人就其向被告
    購買毒品之基本事實已指證相當明確，其至，與被告聯絡購
    買毒品，被告所使用之行動電話號碼、購買之數量、金額均
    能指證無誤，自不能因所證述內容細節（時間是晚上8 點多
    或是9 點多，地點是在巨蛋超商前馬路或是在萬教火鍋店前
    ）因記憶上之誤差而陳述稍有差異即認全部與事實不符而不
    採。
  (三)雖依證人史豫慈所持用之0000000000號行動電話從91年7 月
    22日早上9 時42分至晚上9 時23分止之通聯紀錄，其發話或
    受話之基地台位置均在高雄縣鳳山市，其中晚上8 時35 分
    12秒，史豫慈打給被告，基地台位置分別為鳳山市○○○○
    路21之1 號4 樓屋頂及同市○○○街3 號8 樓屋頂，晚上9
    時31分4 秒，被告打給史豫慈，基地台位置同為高雄市苓雅
    區○○○路109 號15樓之1 屋頂，晚上9 時41分45秒，史豫
    慈打給被告，基地台位置是同為高雄市○○區○○路74號屋
    頂，晚上9 時48分54秒，史豫慈打給被告，基地台位置分別
    為高雄市○○區○○路21號7 樓之14屋頂及同區○○○路
    142 號5 樓樓頂，晚上9 時57分11秒，史豫慈打給被告，基
    地台位置分別為高雄市○○區○○路295 號12樓樓頂及同區
    ○○路50號，此有通聯紀錄在卷可稽（見同上偵查卷第86
    、87頁）。惟高雄縣鳳山市與高雄市係鄰接之區域，使用動
    力交通工具在30分鐘內均可到往來到達，由上開通聯紀錄顯
    示，被告與史豫慈於該日晚上8 時35分許，2 人均在高雄縣
    鳳山市，至同日晚上9 時31分許，2 人已在高雄市區內，可
    見證人史豫慈於警、偵訊所證述之當晚約9 時許（證人先後
    證稱購買毒品時間為8 點多或9 時許，容因記憶上誤差而有
    些微不符）與被告在高雄市區內交易毒品乙節，時間地點並
    無何矛盾不符之處。
  (四)又史豫慈向被告購買得毒品海洛因、安非他命後，於同日晚
    上10時許，在高雄市○○區○○街38號前道路上，因形跡可
    疑，為警盤問而查獲，並當場扣得海洛因1 小包及安非他命
    2 小包，另經警在史豫慈位於高雄市○○區○○街38號10
    樓之1 住處，又查獲安非他命2 包。史豫慈在警局接受詢問
    時因而供出毒品係向被告購買，並以剛才交付之毒品純度不
    好，人家不要為理由，於同日晚上，再度以0000000000行動
    電話撥打被告之0000000000號行動電話聯絡被告，要求被告
    拿東西過來將先前的毒品換回去。約過了4 、50鐘，被告果
    然攜帶毒品前來高雄市○○區○○街38號10樓之1 史豫慈住
    處，而於同日晚上11時50分許，為警在上揭史豫慈住處電梯
    口前查獲並自其身上扣得第一級毒品海洛因1 小包（1. 8
    公克）、安非他命1 包（23.6公克）等事實（此部分不另為
    無罪諭知，詳後述），復據證人即高雄縣警察局林園分局警
    員彭清貴在原審證述明確（原審卷第58頁），並核上揭通聯
    紀錄確有該被告與史豫慈之通話紀錄。由上述史豫慈持有有
    毒品被警查獲後供出係向被告購買，並與被告通話聯絡之情
    形，更足佐證被告確有於上揭時間販賣第一、二級毒品予史
    豫慈。
  (五)被告所有經查獲之白色粉末5 小包（在其身上查扣1 包，在
    其住處查獲4 包），以及晶體物計14包（在其身上查扣1包
    ，在其住處查扣得13包），分別經鑑驗結果確係第一級毒品
    海洛因、第二級毒品甲基安非他命（驗前驗後毛重詳如附表
    所載），有法務部調查局91年9 月17日調科壹字第第
    000000000 號鑑定通知書（附於偵字第4067號卷第4 頁）、
    高雄醫學大學附設中和紀念醫院管認可第005 號檢驗報告（
    附原審卷第43頁）各一份在卷可稽。至扣案之電子磅秤一個
    ，其上有第一級毒品海洛因陽性反應，亦有高雄醫學大學附
    設中和紀念醫院檢驗報告1 紙可稽。
  (六)綜上所述，被告前開所辯，係屬卸責之詞，不足採信，被告
    前開販賣第一、二級毒品之犯行已堪認定。
三、查海洛因屬第一級毒品、甲基安非他命係第二級毒品，毒品
    危害防制條例第2 條第1 項第1 、2 款定有明文。核被告將
    其所購得之海洛因及安非他命無償轉讓予張傳孟施用，所為
    係犯毒品危害防制條例第8 條第1 項、第2 項之轉讓第一級
    、第二級毒品罪，又被告販賣海洛因、甲基安非他命予史豫
    慈之行為係犯同條例第4 條第1 、2 項之販賣第一、二級毒
    品罪。按毒品危害防制條例於92年7 月9 日修正，並自93年
    1 月9 日施行，修正前之第8 條第1 項、第2 項雖未修正，
    但增列第6 項規定轉讓毒品達一定數量者，加重其刑至二分
    之一，其標準由行政院定之」。並經行政院訂定標準規定轉
    讓第一級毒品淨重5 公克以上，轉讓第二級毒品淨重10公克
    以上者，加重其刑至二分之一。本件在被告住處查扣如附表
    二之毒品數量雖已超過行政院訂定之數量，但被告自承89年
    至查獲止，平均3 天買1 次，每次約買零點5 、6 公克，或
    不到1 公克，偶而分予張傳孟施用，數量不詳等語。則並無
    證據足以證明被告每次所轉讓之淨重顯逾上開加重其刑之標
    準，既不符合修正後之法律構成要件，即無新舊法比較之必
    要。被告先後持有海洛因、安非他命之低度行為，應各為轉
    讓、販賣之高度行為所吸收，均不另論罪。被告先後分別多
    次轉讓海洛因及安非他命之行為，時間緊接，犯罪構成要件
    相同，顯各係基於概括犯意為之，皆為連續犯，均應論以一
    罪並均加重其刑。被告所犯上開4 罪，犯意各別，行為互異
    ，應予分論併罰。另被告前於86年間因違反麻醉藥品管理條
    例案件，經原審法院判處有期徒刑3 月，嗣又因違反毒品危
    害防制條例案件，經原審法院判處有期徒刑6 月確定，先後
    於86年8 月21日及90年9 月10日易科罰金執行完畢等情，有
    台灣高等法院被告全國前案紀錄表在卷可稽，其受有期徒刑
    執行完畢後，5 年以內再犯有期徒刑以上之本罪，為累犯，
    各應依法加重其刑，並與上開連續犯之加重事由遞行加重之
    。
四、原審關於轉讓第一、二毒品部分，據以論處被告罪刑，固非
    無見；惟查：(一)若犯罪構成要件因法律之修正已有變更或增
    列，依修正後之法律，其適用之範圍較諸舊法有所加重或限
    制時，必其行為同時符合修正後之法律所規定之犯罪構成要
    件，始有刑法第2 條第1 項但書之適用（最高法院93年台上
    字第2888號判決參照）。被告行為後，關於轉讓毒品之新法
    ，其犯罪及刑罰要件在一定數量以上與舊法有異，已如前述
    。則被告是否具備新法規定之要件，自應加以記載認定，如
    認其所為依新法之規定仍應成立犯罪，固應就裁判時法與行
    為時法之規定比較適用；反之，則無須比較新舊法。乃原判
    決事實欄並未明確記載被告轉讓毒品之數量是否已逾上開標
    準，即認其行為成立修正後之犯罪，而與行為時法比較適用
    ，尚有可議。(二)沒收為從刑之一種，應隨主刑宣告，如係數
    罪併罰內有沒收必要者，須附隨宣告於該主刑之下始為適法
   ， 否則即無所據以定其應執行刑之主從各刑。原判決附表一
   、二各有海洛因及安非他命，但未分別於轉讓第一級毒品罪
   、第二級毒品罪之主刑之下宣告沒收，而逕於該2 罪定應執
   行刑之後始將第一、二級毒品併宣告沒收，已屬違誤，且原
   判決附表一所示之海洛因1 包（毛重1.8 公克）及安非他命1
   包（毛重23.6公克），係被告涉販賣第一、二級毒品罪，被
   查扣之毒品，與原判決論處被告轉讓第一、二級毒品罪無關
   ，原判決在轉讓第一、二級毒品罪之主刑後為沒收之諭知諭
   ，同有未合。又原判決就販賣第一、二級毒品部分未予詳查
   逕為無罪判決亦屬違誤。被告上訴否認有轉讓毒品之犯行，
   指摘原判決此部分不當，雖無理由，但原判決既有前揭可議
   之處，已屬無可維持。又檢察官上訴意旨指摘原判決就被告
   販賣第一、二級毒品罪為無罪判決係屬違誤，上訴則有理由
   自應由本院將原判決予撤銷改判。又被告僅販賣第一級毒品
   予史豫慈一次，販賣數量非多，所得亦僅4500元，所犯販賣
   第一級毒品罪若科以法定最低刑度無期徒刑，猶嫌過重，情
   輕法重，犯罪情狀尚堪憫恕，爰依刑法第59條規定減輕其刑
   。爰審酌被告前已有如事實欄所載之犯罪前科紀錄，其明知
   毒品對於社會造成之危害甚鉅，仍為牟取不法利益而販賣毒
   品予他人，又無償提供毒品給其同居女友施用，戕害他人身
   心健康，助長毒品濫用惡習，惡性非輕，而且犯後始終未能
   知錯而坦承犯行，對於犯行不曾表示一絲悔意等一切情狀，
   量處如主文第二項所示之刑。扣案如附表一、二所示之毒品
   （不含送驗耗損部分），均係當場查獲之第一級毒品海洛因
   及第二級毒品甲基安非他命，應依毒品危害防制條例第18條
   第1項 前段之規定，宣告沒收銷燬之。至於含上開毒品之包
   裝袋，因與海洛因及安非他命無法析離，亦應依上開規定宣
   告沒收銷燬之。另扣案之電子磅秤一個，與被告販賣毒品有
   關，而其上殘留有第一級毒品海洛因，已如前述，磅秤亦與
   第一級毒品無法析離而應全部視同毒品以宣告沒收銷燬之。
   又犯毒品危害防制條例第4 條至第9 條、第12條、第13條或
   第14條第1 項、第2 項之罪者，其供犯罪所用或因犯罪所得
   之財物，均沒收之，如全部或一部不能沒收時，追徵其價額
   或以其財產抵償之，同條例第19條第1 項定有明文。此項關
   於沒收之特別規定，採義務沒收主義。故凡犯上開條項之罪
   者，其因犯罪所得之財物，倘未能證明確已費失，均應依上
   開規定宣告沒收之。本件被告販賣第一級毒品海洛因予史豫
   慈所得4500元，第二級毒品甲基安非他命所得之13000 元雖
   均未扣案仍應依上開規定諭知沒收。又按毒品危害防制條例
   第19條第1 項所規定供犯罪所用或因犯罪所得之財物，均沒
   收之，如全部或一部不能沒收時，追徵其價額或以其財產抵
   償之，其中所謂追徵其價額者，必限於所沒收之物為金錢以
   外之其他財物而無法沒收時，始應追徵其價額，使其繳納與
   原物相當之價額。如所得財物為金錢而無法沒收時，應以其
   財產抵償之，而不發生追徵價額之問題。故本件被告犯罪所
   得財物係金錢，且未扣案，應併諭知如全部或一部不能沒收
   時，以其財產抵償之。至另在被告住處查扣之大麻1 小包、
   毒品吸食器1 支、玻璃吸管5 支、杓子1 支、塑膠鏟子1 支
   、行動電話1 支、塑膠分裝袋70只等物，並無證據足認定與
   被告所犯本件販賣毒品罪有關，爰不予宣告沒收。至證人史
   豫慈持有被查扣之海洛因1 小包（毛重1.8 公克）、安非他
   命2 小包（毛重共1.6 公克），已經原審法院於91年簡字第
   1027號史豫慈違反毒品危害防制條例之簡易判決、91年易字
   第3395號史豫慈違反毒品危害防制條例案分別諭知沒收銷燬
   在案，爰不重複為沒收銷燬之諭知，附此明。
五、（一）公訴意旨另以：被告甲○○販賣第一、二級毒品予史
    豫慈經警查獲後，史豫慈因而供出毒品來源，並以安非他命
    （糖果）數量不足為理由，於同日晚上10時25分至11時50分
    間，再度以0000000000行動電話撥打被告之0000000000號行
    動電話聯絡被告，並向被告表示「糖果送過來」，欲再購買
    前次未購足之安非他命，並要被告攜帶毒品前來高雄市○○
    區○○街38號10樓之1 史豫慈住處交易，於同日晚上11時50
    分許，被告果攜帶毒品到達史豫慈上開住處，當被告乘坐電
    梯至10樓時，為警當場查獲而未遂，並在其身上扣得第一級
    毒品海洛因1 小包（1. 8公克）、安非他命1 包（23.6公克
    ），因而認被告此部分係連續犯販賣第二級毒品未遂罪等語
    。（二）惟按犯罪事實應依證據認定之，無證據不得認定犯
    罪事實；又不能證明被告犯罪者，應諭知無罪之判決，刑事
    訴訟法第154 條第2 項、第301 條第1 項分別定有明文。又
    認定不利於被告之事實，須依積極證據，苟積極證據不足為
    不利於被告事實之認定時，即應為有利於被告之認定，更不
    必有何有利之證據（最高法院30年上字第816 號判例參照）
    。（三）經查，本件被告販賣毒品給史豫慈，經警查獲後，
    史豫慈在警局接受詢問時因而供出毒品係向被告購買，並在
    辦案警員面前主動以被告剛才交付之毒品純度不好，人家不
    要為理由，於同日晚上，再度以0000000000行動電話撥打被
    告之0000000000號行動電話聯絡被告，要求被告拿東西過來
    將先前的毒品換回去。約過了4 、50鐘，被告果然攜帶毒品
    前來高雄市○○區○○街38號10樓之1 史豫慈住處，而於同
    日晚上11時50分許，為警在上揭史豫慈住處電梯口前查獲並
    自其身上扣得第一級毒品海洛因及第二級毒品甲基安非他命
    等事實，已據證人即高雄縣警察局林園分局警員彭清貴在原
    審證述明確，業經論述如前，是被告係因所販賣之毒品經購
    買者史豫慈告知有瑕疵，而同意另攜帶毒品前來換回有瑕疵
    之毒品，並非另基於牟利之意圖而前來為毒品交易，且復查
    無其他證據足證被告係基於營利意圖而持毒品前來販賣，故
    此部分不能再論被告以販賣第二級毒品未遂罪。公訴人認此
    部分被告係另犯販賣第二級毒品未遂罪，尚有未洽，本應為
    無罪之諭知，惟公訴人亦認此部分係與前揭販賣第二級毒品
    有罪部分係連續犯之裁判上一罪關係，爰不另為無罪之諭知
    。
據上論結，應依刑事訴訟法第369 條第1 項前段、第364 條、第
299 條第1 項前段，毒品危害防制條例第4 條第1 、2 項、第8
條第1 、2 項、第18條第1 項前段、第19條第1 項前段，刑法第
11條前段、第56條、第51條第5款，判決如主文。
本案經檢察官郭振昌到庭執行職務。
中　　華　　民　　國　　94　　年　　10　　月　　27　　日
                  刑事第一庭    審判長法  官  郭雅美
                                      法  官  江泰章
                                      法  官  莊崑山
以上正本證明與原本無異。
如不服本判決應於收受本判決後10日內向本院提出上訴書狀，其
未敘述上訴理由者，並得於提起上訴後10日內向本院補提理由書
狀（均須按他造當事人之人數附繕本）「切勿逕送上級法院」。
中　　華　　民　　國　　94　　年　　10　　月　　27　　日
　　　　　　　　　　　　　　　　　　　書記官  張文斌
附錄本件判決論罪科刑法條：
毒品危害防制條例第4 條第1、2項
製造、運輸、販賣第一級毒品者，處死刑或無期徒刑；處無期徒
刑者，得併科新臺幣1,000 萬元以下罰金。
製造、運輸、販賣第二級毒品者，處無期徒刑或7 年以上有期
徒刑，得併科新臺幣700 萬元以下罰金。
毒品危害防制條例第8條第1、2項
轉讓第一級毒品者，處 1 年以上 7 年以下有期徒刑，得併科新
臺幣 100萬元以下罰金。
轉讓第二級毒品者，處 6 月以上 5 年以下有期徒刑，得併科新
臺幣 70 萬元以下罰金。
   附表一
┌───┬────────┬──────┬──────────┐
│ 編號 │查獲物          │驗前        │驗後                │
├───┼────────┼──────┼──────────┤
│  一  │海洛因1包       │毛重1.8公克 │與附表二編號一合計淨│
│      │                │            │重25公克，包裝重2.74│
│      │                │            │公克                │
├───┼────────┼──────┼──────────┤
│  二  │安非他命1包     │毛重23.6公克│毛重23.5公克        │
└───┴────────┴──────┴──────────┘
   附表二
┌───┬────────┬──────┬──────────┐
│ 編號 │查獲物          │驗前        │驗後                │
├───┼──────┬─┼──────┼──────────┤
│  一  │海洛因4包   ││毛重21.5公克│與附表一編號一合計淨│
│      │            ├─┼──────┤重25公克，包裝重2.74│
│      │            ││毛重2.5公克 │公克                │
│      │            ├─┼──────┤                    │
│      │            ││毛重0.9公克 │                    │
│      │            ├─┼──────┤                    │
│      │            ││毛重0.1公克 │                    │
├───┼──────┼─┼──────┼──────────┤
│  二  │安非他命13包││毛重5.2公克 │毛重5.1公克         │
│      │            ├─┼──────┼──────────┤
│      │            ││毛重3.6公克 │毛重3.5公克         │
│      │            ├─┼──────┼──────────┤
│      │            ││毛重3.7公克 │毛重3.6公克         │
│      │            ├─┼──────┼──────────┤
│      │            ││毛重3.6公克 │毛重3.5公克         │
│      │            ├─┼──────┼──────────┤
│      │            ││毛重3.8公克 │毛重3.7公克         │
│      │            ├─┼──────┼──────────┤
│      │            ││毛重3公克   │毛重2.9公克         │
│      │            ├─┼──────┼──────────┤
│      │            ││毛重3.9公克 │毛重3.8公克         │
│      │            ├─┼──────┼──────────┤
│      │            ││毛重3.9公克 │毛重3.8公克         │
│      │            ├─┼──────┼──────────┤
│      │            ││毛重3.8公克 │毛重3.7公克         │
│      │            ├─┼──────┼──────────┤
│      │            ││毛重3.7公克 │毛重3.6公克         │
│      │            ├─┼──────┼──────────┤
│      │            ││毛重17.6公克│毛重17.5公克        │
│      │            ├─┼──────┼──────────┤
│      │            ││毛重36.2公克│毛重36.1公克        │
│      │            ├─┼──────┼──────────┤
│      │            ││毛重3.7公克 │毛重3.6公克         │
└───┴──────┴─┴──────┴──────────┘
